【裁判字號】    92,毒抗,503
【裁判日期】    920626
【裁判案由】    聲請觀察勒戒
【裁判全文】
臺灣高等法院臺中分院刑事裁定              九十二年度毒抗字第五○三號
    抗  告  人
    即  被  告  甲○○
右抗告人因聲請觀察勒戒案件，對於臺灣臺中地方法院中華民國九十二年五月二十六
日裁定（九十二年度毒聲字第一三六五號），提起抗告，本院裁定如左：
    主      文
抗告駁回。
    理      由
一、本件原裁定以：被告於警訊中係自白，其自八十九年六月份起，至九十一年七月
    上旬止，曾經基於施用第一級毒品之概括犯意，連續在不詳處所，施用第一級毒
    品海洛因多次，惟於九十二年四月一日偵訊中供稱：目前沒有吸食毒品等語。經
    查：被告於九十二年四月一日遭查獲當日，經警採尿送驗並經複驗結果，認嗎啡
    反應乃屬陰性反應，有中山醫學大學附設醫院藥物濫用檢測中心檢驗報告一份在
    卷可稽；而扣案之摻有第一級毒品海洛因之香菸二支，復經證人饒明琦（即被告
    之弟）證稱，非被告甲○○所有，而為其弟自己之毒品，則本件聲請人僅據被告
    之單純自白，而認被告有連續施用第一級毒品海洛因之犯行，應屬久缺補強證據
    而不應准許。惟被告遭查獲當天驗尿結果，呈現安非他命、甲基安非他命之陽性
    反應等情，有前開報告書一份可資佐憑；而按常人如未施用毒品者，其尿水中應
    無安非他命之陽性反應，倘有施用者，約百分之七十於二十四小時內自尿中排出
    ，約百分之九十於九十六小時內自尿中排出，故推算其施用時間距採尿時間，最
    長可能不會超過四日，此經行政院衛生署藥物食品檢驗局八十一年二月八日（八
    一）藥檢壹字第００一一五六號函示甚明，是經採集尿液送檢驗呈有安非他命陽
    性反應者，通常可認定其人於採尿前之九十六小時，即四日內有施用安非他命，
    顯見被告有於遭查獲前之三、四天內施用第二級毒品（海洛因）（以上三字為誤
    寫）安非他命之情甚明。則本件聲請人以被告甲○○有施用第二級毒品安非他命
    聲請將被告送觀察、勒戒，乃屬事證明確而應予准許，因依毒品危害防制條例第
    二十條第一項、觀察勒戒處分執行條例第三條第一項之規定，裁定將被告送勒戒
    處所觀察勒戒，經核並無違誤。
二、抗告意旨略稱：原裁定認定抗告人未施用第一級毒品海洛因，於理由內欲又認定
    抗告人有施用第二級毒品海洛因、安非他命，理由顯然前後矛盾云云。惟查原裁
    定係認定抗告人施用第二級毒品安非他命，理由內雖稱：「顯見被告有於遭查獲
    前之三、四天內施用第二級毒品「海洛因」安非他命之情甚明，亦係說明抗告人
    有施用第二級毒品安非他命，該「海洛因」三字應係誤寫，因海洛因是第一級毒
    品，是抗告人之抗告為無理由，應予駁回。
據上論斷，應依刑事訴訟法第四百十二條，裁定如主文。
中      華      民      國    九十二     年      六       月   二十六   日
                                   臺灣高等法院臺中分院刑事第五庭
                                         審判長法  官  袁  從  楨
                                               法  官  郭  同  奇
                                               法  官  胡  森  田
右正本證明與原本無異。
不得抗告。
                                               書記官  林  振  甫
中      華      民      國    九十二     年      六       月   二十七   日
                                                                        Ｆ


司法院資訊處製作；財團法人民間司法改革基金會備份。
